# 关于现金折扣

提问人：闲不住 时间：2019-06-23 20:43:42
请教陈版：
存货采购环节的现金折扣现在还是计入财务费用吗？感觉这点和国际准则的处理有些差异啊？
感觉现在新收入准则出来了，现金折扣应该是一种可变对价了吧，现金折扣应该是调整收入了吧，感觉存货采购那端如果还计入财务费用，感觉怪怪的。

回答人：chenyiwei
收入准则并不规范采购端的会计处理。目前并无明确规定要求改变原先采购端对现金折扣的会计处理。